

### **SOBRE MI**

Soy estudiante de la Tec. en Desarrollo Web en la UnLaM. Hace dos años elegí cambiar el rumbo de mi vida y acertadamente comencé esta hermosa medida que carrera, а aprendiendo me doy cuenta que me fascina y que despertó un montón de expectativas en mí misma.

Espero en breve poder adquirir mi primera experiencia en este universo nuevo para mí, tengo muchas ganas de aprender y de poder aportar mis conocimientos.

## LENGUAJES

HTML5 CSS3 **JAVA JAVASCRIPT** SQL

INGLES TEC.

LIBRERIAS

**JQUERY** 

FRAMEWORK

**BOOTSTRAP** 

**PROGRAMAS** 

**GITHUB** V.STUDIO CODE **BRACKETS** SUBLIME TEXT **ECLIPSE** MYSQL

# NUÑEZ EVELINA

**ESTUDIANTE** TEC.EN DESARROLLO WEB

#### CONTACTO

Celular:(15)3509-9276

evelinacelestenunez@gmail.com Fecha de nacimiento: 28/11/1989

Morón centro

https://evelinanunez.github.io/

https://www.linkedin.com/in/eveling-nu%C3%Blez-163684113/

### **EDUCACIÓN**

#### **TEC.DESARROLLO WEB**

EN CURSO | AÑO INGRESO 2019

Progreso 50% carrera con 10/20 materias aprobadas,

#### LIC. EN ADMINISTRACIÓN DE EMPRESAS

2008-2018 70% CARRERA 25/36 MATERIAS. Pausado momentáneamente.

### **EXPERIENCIA**

10/2019- ACTUAL **ANALISTA CONTABLE** 

GENARO Y ANDRES DE STEFANO

Sistema de gestión SAP.

02/2016 - 10/2019 **ANALISTA CONTABLE** 

GRUPO ORIEN.

Sistema de gestión Softland ERP.

09/2014 - 02/2016 **ADMINISTRATIVA CONTABLE** 

SANATORIO MODELO DE CASEROS

Sistema de gestión TANGO.

10/2012-08/2014 **PAGO A PROVEEDORES** 

LASER ARGENTINA

Sistema de gestión ISIS.

02/2010-09/2012 **ADMINISTRATIVA** 

**ESTUDIO CONTABLE** 

Sistema de gestión BTB SOFT.